【裁判字號】    90,上易,273
【裁判日期】    900501
【裁判案由】    贓物
【裁判全文】
臺灣高等法院臺中分院刑事判決                      九十年度上易字第二七三號
    上  訴  人
    即  被  告  丁○○
右上訴人因贓物案件，不服臺灣苗栗地方法院八十九年度易字第八九０號中華民國八
十九年十一月二十七日第一審判決（起訴案號：臺灣苗栗地方法院檢察署八十九年度
偵字第二九三０號），提起上訴，本院判決如左：
      主  文
原判決撤銷。
丁○○寄藏贓物，累犯，處有期徒刑肆月，如易科罰金以參佰元折算壹日。
      事  實
一、丁○○於民國（下同）八十四年間，因毀損案件，經台灣士林地方法院判處有期
    徒刑二月確定，於八十六年二月三日易科罰金執行完畢，仍不知悔改。明知綽號
    「阿文」之不詳姓名年籍成年男子所持有，並於八十九年七月十七日委託寄放於
    其住處之紅珊瑚一顆（價值約新台幣六千元）及定址解碼器一台（價值新台幣伍
    仟元）係來源不明之贓物（紅珊瑚一顆係戊○○所有，於八十九年五月中旬某日
    在其苗栗縣頭份鎮○○里○○街三十九號住處遭竊；定址解碼器係信和有線電視
    公司所有，由該公司公關主任乙○○管理，並出租與黃信雄使用，於八十九年七
    月九日在苗栗縣竹南鎮大厝里九鄰六十一號黃信雄住處失竊），竟予以寄藏；嗣
    於八十九年七月十九日下午二時三十分許，為警在其苗栗縣頭份鎮○○里○○路
    五七八巷十一弄十七號住處搜索查獲，並扣其受寄藏之上開紅珊瑚一顆及定址解
    碼器一台（業已分別發還戊○○、乙○○），始查悉上情。
二、案經苗栗縣警察局竹南分局報請臺灣苗栗地方法院檢察署檢察官偵查起訴。
      理  由
一、訊據上訴人即被告丁○○對於右揭受「阿文」之委託寄放紅珊瑚一顆及定址解碼
    器一台之事實，坦承不諱。雖其矢口否認有寄藏贓物之犯行，辯稱：伊並不知上
    開物品係贓物云云。
二、然查，前揭紅珊瑚一顆及定址解碼器一台，分別係戊○○及信和有線電視公司所
    有，前者價值約新台幣六千元，於八十九年五月中旬某日在苗栗縣頭份鎮○○里
    ○○街三十九號戊○○住處遭竊，後者價值新台幣伍千元，由信和有線電視公司
    公關主任乙○○管理，出租與黃信雄使用，於八十九年七月九日在苗栗縣竹南鎮
    大厝里九鄰六十一號黃信雄住處失竊，皆為贓物，業據被害人戊○○、乙○○指
    訴綦詳，並經證人即警方搜索時在場之人丙○○於警訊時證述紅珊瑚及解碼器均
    在被告丁○○屋內搜獲不虛，復有贓物認領保管單二紙在卷佐證。參以被告丁○○於原審自承已將上開紅珊瑚放置在水族箱內，解碼器亦連接在電視上使用等情
    ，則被告若非知係贓物，何以不妥為保管他人寄放之物，卻任意予以取用，顯見
    被告應知物品來源有疑，始敢在未徵詢寄放人同意即擅自使用，至為灼然。被告
    寄藏贓物，事證明確，其否認犯罪所辯無非係卸責之詞，不足遽採，其犯行堪以
    認定。
三、核被告丁○○所為，係犯刑法第三百四十九條第二項之寄藏贓物罪。被告有事實
    欄所載論罪科刑執行情形，有台灣高等法院檢察署刑案紀錄簡覆表在卷可查，其
    受有期徒刑執行完畢後，五年以內再犯本件有期徒刑以上之本罪，是為累犯，應
    依刑法第四十七條規定加重其刑。原審判處被告罪刑，雖非無見，然查：被告受
    寄藏之贓物，紅珊瑚一顆價值約新台幣六千元，定址解碼器一台，價值新台幣五
    千元，此有贓物認領保管單載明及乙○○於警局陳述為憑（見偵查卷第二十一頁
    、第十四頁），因與被告犯罪情節輕重之認定有關，原審未加以認定，即逕予判
    處有期徒刑七月之重刑，顯有可議之處，被告據此上訴指摘原審判決太重，尚非
    無理由，應由本院予以撤銷改判。茲審酌被告之品行、犯罪之動機、犯罪之情節
    、犯罪所生之損害、犯罪後之態度等一切情狀，其受寄藏之贓物僅共值新台幣一
    萬一千元，情節尚非重大，爰判處有期徒刑肆月，並諭知易科罰金折算之標準，
    以參佰元折算壹日。
四、據上論斷，應依刑事訴訟法第三百六十九條第一項前段、第三百六十四條、第二
    百九十九條第一項前段，刑法第三百四十九條第二項、第四十七條、第四十一條
    第一項，罰金罰鍰提高標準條例第一條前段、第二條，判決如主文。
五、本案經檢察官甲○○到庭執行職務。
中      華      民      國      九十    年      五      月      一      日
                                  臺灣高等法院臺中分院刑事第九庭
                                        審判長法  官  陳  筱  珮
                                              法  官  趙  春  碧
                                              法  官  古  金  男
右正本證明與原本無異。
不得上訴。
                                              書記官  陳  妙  瑋
中  華      民      國    九十      年      五      月     二       日
附錄論罪科刑法條：
刑法第三百四十九條
收受贓物者，處三年以下有期徒刑、拘役或五百元以下罰金。
搬運、寄藏、故買贓物或為擔保者，處五年以下有期徒刑、拘役或科或併
科一千元以下罰金。
因贓物變得之財物，以贓物論。
                                                                        Ａ


司法院資訊處製作；財團法人民間司法改革基金會備份。
